【裁判字號】    95,訴緝,96
【裁判日期】    950630
【裁判案由】    槍砲彈藥刀械管制
【裁判全文】
臺灣板橋地方法院刑事判決              95年度訴緝字第96號
公  訴  人  臺灣板橋地方法院檢察署檢察官
被      告  甲○○
                      之5
                    （現另案於臺灣桃園監獄執行）
上列被告因違反槍砲彈藥刀械管制案件，經檢察官提起公訴（九
十三年度偵字第一五七六六號），本院受命法官行準備程序中，
被告為有罪陳述，本院合議庭裁定由受命法官獨任進行簡式審判
程序，判決如下：
    主  文
甲○○未經許可，寄藏可發射子彈具有殺傷力之改造手槍，累犯
，處有期徒刑壹年陸月，併科罰金新臺幣陸萬元，罰金如易服勞
役，以銀元佰元即新臺幣玖佰元折算壹日，扣案之仿WALTHER
廠PPK/ S型半自動手槍製造之換裝土造金屬槍管而成之改造手槍
壹枝（含彈匣壹個，槍枝管制編號0000000000號）及
土造金屬彈殼加裝直徑7.8mm 金屬彈頭而成之土造子彈顆均沒
收。
    事  實
一、甲○○曾因違反毒品危害防制條例案件，經臺灣臺中地方法
    院以八十八年度訴字第一一○一號判決判處施用第一級毒品
    部分有期徒刑八月、施用第二級毒品部分有期徒刑六月，應
    執行有期徒刑一年，經臺灣高等法院臺中分院以八十八年度
    上訴字第一九九七號駁回上訴確定。又因違反毒品危害防制
    條例案件，經臺灣臺中地方法院以八十九年度易字第六二號
    判決判處有期徒刑六月確定，上開二案件，接續執行，甫於
    民國九十一年七月二十九日縮刑期滿執行完畢（構成累犯）
    。又因違反毒品危害防制條例案件，經本院以九十三年度訴
    字第一七四○號判決判處部分施用第一級毒品部分有期徒刑
    一年、施用第二級毒品部分有期徒刑七月，應執行有期徒刑
    一年六月確定，現於臺灣桃園監獄執行中。竟不知悔改，明
    知未經主管機關許可，不得寄藏、持有可發射子彈具殺傷力
    之改造手槍及具殺傷力之子彈，竟於九十三年九月底，在其
    位於臺北縣樹林市○○路二七七巷九樓之二租屋處，受真實
    姓名年籍不詳綽號「鹿港」之成年男子委託，寄藏以仿WALT
    HER 廠PPK/ S型半自動手槍製造之玩具手槍換裝土造金屬槍
    管而成，具殺傷力之改造手槍一枝（含彈匣一個）、具殺傷
    力之子彈六顆（其中五顆，均係土造金屬彈殼加裝直徑7.8m
    m 金屬彈頭而成之土造子彈；另一顆，認係玩具金屬彈殼加
    裝直徑7.7mm 金屬彈頭而成之改造子彈），藏放於前開居所
    陽台處，嗣警方於九十三年十月五日二十二時許至甲○○前
    揭住所搜索，查獲上開改造槍枝一枝（含彈匣一個）及子彈
    六顆（起訴書誤載為七顆）。
二、案經臺北縣政府警察局永和分局報請臺灣板橋地方法院檢察
    署檢察官偵查起訴。
    理  由
一、訊據被告甲○○對於上揭犯罪事實已於本院審判時坦承不諱
    ，扣案之改造手槍一枝（含彈匣一個，槍枝管制編號000
    0000000號）、子彈六顆，經送請內政部警政署刑事
    警察局鑑驗結果，認係利用仿WALTHER 廠PPK/ S型半自動手
    槍製造之玩具手槍換裝土造金屬槍管而成之改造手槍，機械
    性能良好，可擊發適用子彈、具殺傷力；子彈共有六顆，其
    中五顆，均係土造金屬彈殼加裝直徑7.8mm 金屬彈頭而成之
    土造子彈，取樣二顆試射結果，均可擊發，均具殺傷力；一
    顆，認係玩具金屬彈殼加裝直徑7.7mm 金屬彈頭而成之改造
    子彈，經實際試射，可擊發，認具殺傷力，該局九十三年十
    一月十二日刑鑑字第○九三○二○四七二四號槍彈鑑定書一
    份在卷可稽（該鑑定書係該局執行槍枝鑑定公務所出具之書
    面鑑定報告，依刑事訴訟法第一百五十九條第一項立法理由
    及同法第二百零六條第一項規定，得作為證據），本件事證
    明確，被告犯行堪以認定。
二、按被告甲○○行為後，槍砲彈藥刀械管制條例部分條文業於
    九十四年一月二十六日修正公布，並自公布日開始施行，於
    九十四年一月二十八日生效，新法刪除舊法第十一條有關改
    造手槍之規定，改以新法第八條加以規範。核被告寄藏具殺
    傷力之改造手槍所為，依裁判時之法律，係犯修正後槍砲彈
    藥刀械管制條例第八條第四項未經許可，寄藏可發射子彈具
    有殺傷力之改造手槍罪，其法定刑為三年以上十年以下有期
    徒刑，併科新臺幣七百萬元以下罰金；若依行為時法律，係
    犯修正前槍砲彈藥刀械管制條例第十一條第四項未經許可，
    寄藏具有殺傷力之改造手槍罪，其法定刑為一年以上七年以
    下有期徒刑，併科新臺幣七百萬元以下罰金；經比較新舊法
    之結果，以行為時之舊法有利於被告，應依刑法第二條第一
    項但書之規定，適用修正前槍砲彈藥刀械管制條例第十一條
    第四項未經許可，寄藏具有殺傷力之改造手槍罪處斷。被告
    寄藏具殺傷力之子彈，係犯同條例第十二條第四項寄藏子彈
    罪。按寄藏之受人委託代為保管，其保管本身，亦屬持有，
    不過此之持有係受寄之當然結果，法律上自僅就寄藏行為為
    包括之評價，不另就持有手槍、子彈論罪（最高法院七十四
    年度台上字第三四○○號判例意旨參照）。被告同時同地寄
    藏改造手槍一枝及子彈六顆，係以一行為觸犯二罪名，為想
    像競合犯，應依刑法第五十五條規定從一重之未經許可寄藏
    改造手槍罪處斷。查被告有事實欄所示犯罪科刑及刑執行完
    畢情形，有臺灣高等法院被告全國前案紀錄表可憑，其於有
    期徒刑執行完畢後五年內再犯本罪，為累犯，應依刑法第四
    十七條規定加重其刑。爰審酌被告犯罪動機、目的、情節、
    未經許可寄藏改造手槍、子彈對社會公共安全及秩序所生危
    害、被告經通緝後始到案及犯後坦認犯行，非無悔意等一切
    情狀，量處如主文所示之刑，並諭知併科罰金如易服勞役之
    折算標準，以資懲戒。扣案之仿WALTHER 廠PPK/ S型半自動
    手槍製造之玩具手槍，換裝土造金屬槍管而成之改造手槍一
    枝（含彈匣一個，槍枝管制編號0000000000號）
    ；及土造金屬彈殼加裝直徑7. 8mm金屬彈頭而成之土造子彈
    三顆，均為違禁物，依刑法第三十八條第一項第一款規定宣
    告沒收之。另外土造金屬彈殼加裝直徑7. 8mm金屬彈頭而成
    之土造子彈二顆及玩具金屬彈殼加裝直徑7.7mm 金屬彈頭而
    成之改造子彈一顆，均經實際試射，已失其違禁物之性質，
    又非被告所有之物，不予諭知沒收。
三、末按除被告所犯為死刑、無期徒刑、最輕本刑為三年以上有
    期徒刑之罪或高等法院管轄第一審案件者外，於前條第一項
    程序進行中，被告先就被訴事實為有罪之陳述時，審判長得
    告知被告簡式審判程序之旨，並聽取當事人、代理人、辯護
    人及輔佐人之意見後，裁定進行簡式審判程序，刑事訴訟法
    第二百七十三條之一第一項定有明文。查本件被告所犯之罪
    ，法定本刑非最輕本刑為三年以上有期徒刑之罪，且被告就
    被訴事實為有罪之陳述，經告知被告簡式審判程序之旨，被
    告及公訴人對於本件改依簡式審判程序審理亦均表示無意見
    ，是本院即依前揭刑事訴訟法規定，裁定本件進行簡式審判
    程序，附此敘明。
據上論斷，應依刑事訴訟法第二百七十三條之一第一項、第二百
九十九條第一項前段，修正前槍砲彈藥刀械管制條例第十一條第
四項、第十二條第四項，刑法第十一條前段、第二條第一項但書
、第五十五條、第四十七條、第四十二條第二項、第三十八條第
一項第一款，罰金罰鍰提高標準條例第二條、現行法規所定貨幣
單位折算新臺幣條例第二條，判決如主文。
本案經檢察官朱立豪到庭執行職務。
中    華    民    國    95    年    6     月    30    日
                  刑事第十七庭  法  官  絲鈺雲
以上正本證明與原本無異
如不服本判決應於送達後10日內向本院提出上訴狀
                                書記官  蔡美如
中    華    民    國    95    年    7     月    13    日
附錄本案論罪科刑法條全文
槍砲彈藥刀管制條例第十一條
未經許可，製造、販賣或運輸第四條第一項第一款所稱其他可發
射金屬或子彈具有殺傷力之各式槍砲者，處五年以上有期徒刑，
併科新臺幣一千萬元以下罰金。
未經許可，轉讓、出租或出借前項所列槍砲者，處三年以上十年
以下有期徒刑，併科新臺幣七百萬元以下罰金。
意圖供自己或他人犯罪之用，而犯前二項之罪者，處無期徒刑或
七年以上有期徒刑，併科新臺幣一千萬元以下罰金。
未經許可，持有、寄藏或意圖販賣而陳列第一項所列槍砲者，處
一年以上七年以下有期徒刑，併科新臺幣七百萬元以下罰金。
第一項至第三項之未遂犯罰之。
槍砲彈藥刀械管制條例第十二條
未經許可，製造、販賣或運輸子彈者，處一年以上七年以下有期
徒刑，併科新台幣五百萬元以下罰金。
未經許可，轉讓、出租或出借子彈者，處六月以上五年以下有期
徒刑，併科新台幣三百萬元以下罰金。
意圖供自己或他人犯罪之用，而犯前二項之罪者，處三年以上十
年以下有期徒刑，併科新台幣七百萬元以下罰金。
未經許可，持有、寄藏或意圖販賣而陳列子彈者，處五年以下有
期徒刑，併科新台幣三百萬元以下罰金。
第一項至第三項之未遂犯罰之。


司法院資訊處製作；財團法人民間司法改革基金會備份。
